臺灣高等法院刑事判決　　　　　　　　　　　　　　九十年度上易字第四二五０號
　　上　訴　人　　臺灣桃園地方法院檢察署檢察官
　　被　　　告　　乙○○
右上訴人因被告竊盜案件，不服臺灣桃園地方法院九十年度易字第七六０號，中華民
國九十年九月十八日第一審判決（起訴案號：臺灣桃園地方法院檢察署九十年度偵字
第七八０號）提起上訴，本院判決如左：
    主  文
原判決撤銷。
乙○○連續攜帶兇器竊盜，累犯，處有期徒刑貳年。
如附表編號四及扣案如附表編號二所示之物，均沒收。
    事  實
一、乙○○先後於民國（下同）七十九年、八十五年、八十六年、八十八年及八十九
    年間，均因竊盜罪，分別經法院依序判處有期徒刑六月（嗣減為有期徒刑三月）
    、四月、十月、十月及一年確定，均經執行完畢，其中經本院判處有期徒刑四月
    確定部分，於八十七年三月十六日因縮刑期滿執行完畢，猶不知悔悟，復另行起
    意，並基於意圖為自己不法所有之概括犯意，先於八十九年五月十三日晚間十一
    時至翌日凌晨三時三十分間之某時，在桃園縣大溪鎮仁善里五鄰廟後二十二之三
    十一號巷口，徒手（起訴書及原審判決書均記載為以自備之鑰匙）竊取戊○○所
    有之車牌號碼ＥＦ－二五六０號自用小客車。嗣於八十九年五月十四日凌晨三時
    三十分許，在桃園縣大溪鎮○○里○○○○道路旁，為警查獲，並扣得如附表編
    號一所示之鑰匙三支（臺灣桃園地方法院檢察署九十年度偵字第七八０號）。復
    於八十九年六月七日凌晨一時許，在桃園縣中壢市仁愛里中仁新村內，以自備如
    附表編號二所示之鑰匙一支，竊取蔡炎川所有之車牌號碼ＦＮ─八六七九號自用
    小客貨車，再於同年月二十九日晚間，在桃園縣中壢市○○路二巷七號前，持其
    所有長約十五公分於客觀上足以對人之生命、身體安全構成威脅如附表編號四所
    示之鐵製活動扳手一支，竊取吳金城所有之ＰＯ─六一五三號自用小客車車牌二
    面，並將該車牌懸掛於上開所竊得之自用小客貨車上使用。嗣於八十九年六月三
    十日上午五時三十分許，乙○○駕駛上開竊得之小客貨車行經桃園縣龜山鄉○○
    路六弄三十四號前，為警攔檢查獲，並扣得如附表編號二、三所示之物（臺灣新
    竹地方法院檢察署九十年度偵字第一四六七號，於本件九十年三月二十三日繫屬
    原審法院後之九十年三月二十六日，繫屬於臺灣新竹地方法院九十年度易字第三
    ０八號）。
二、案經桃園縣警察局大溪分局報請臺灣桃園地方法院檢察署檢察官偵查起訴，及由
    檢察官提起上訴。
    理  由
一、訊據被告乙○○，就於八十九年六月七日及同年月二十九日，分別竊得車牌號碼
    ＦＮ─八六七九號自用小客貨車一部及ＰＯ─六一五三號車牌二面之事實，坦承
    不諱，核與被害人蔡炎川、吳金城二人所指訴之失竊情節相符，並有贓物領據二
    紙在卷及如附表編號二所示之鑰匙一支扣案可資佐證；另被告固不否認於右揭時
    、地在前開車牌號碼ＥＦ－二五六０號自用小客車上為警查獲之事實，惟矢口否
    認涉有竊取該小客車之犯行，辯稱：其因喝醉酒，遂進入該小客車睡覺，即遭警
    查獲云云。
二、經查，被告乙○○係於八十九年五月十三日中午十二時許，在桃園縣中壢市之友
    人周德銀住處，與不知情之甲○○相遇，二人約定當日晚間在周德銀住處見面，
    甲○○依約於當晚十一時許前去，被告於翌日凌晨零時四十分許始抵達，並先小
    睡至凌晨二時四十分許，始囑甲○○騎機車載其外出，行經桃園縣大溪鎮○○里
    ○○○○道路旁，被告即自行進入已停放於該處之上開車牌號碼ＥＦ－二五六０
    號自用小客車，適桃園縣警察局大溪分局圳頂派出所警員丁○○、丙○○二人巡
    邏至上址，發覺有異，由丁○○警員盤查坐於機車上等候之甲○○，丙○○警員
    因發現該小客車上有人影晃動，乃趨近查看，發現被告坐在駕駛座上假睡等情，
    分據證人甲○○、丁○○二人於警訊時及偵查中證述無訛。而車牌號碼ＥＦ－二
    五六０號自用小客車係被害人戊○○所有，於八十九年五月十三日晚間十一時前
    停放於桃園縣大溪鎮仁善里五鄰廟後二十二之三十一號巷口，翌日發現遭竊一節
    ，亦據被害人戊○○指述綦詳，並有贓物認領保管單一紙附卷可稽。衡以被害人
    戊○○停放小客車之地點與被告遭查獲之處，相隔僅約二、三百公尺之地緣關係
    ，堪徵被告係於竊取該小客車後，再駛至遭查獲處藏置。被告辯稱臨時因酒醉始
    進入該小客車休息云云，無非卸責之詞，不足採信。本件事證明確，被告之上開
    三次竊盜犯行，均洵堪認定。至被告否認係持扣案如附表編號一所示之三支鑰匙
    竊取車牌號碼ＥＦ－二五六０號自用小客車，本院亦查無其他證據足資認定，此
    部分被告之辯解尚堪採據，併予敘明。
三、查被告持以竊取車牌之活動扳手，雖未扣案，惟已據被告供陳係鐵製、長約十五
    公分（臺灣新竹地方法院檢察署八十九年度偵字第九八四四號偵查卷第四十頁、
    臺灣新竹地方法院九十年度易字第三０八號卷第三三頁），在客觀上足以對人之
    生命、身體安全構成威脅，自屬兇器之一種。核被告竊取小客車及小客貨車之所
    為，係犯刑法第三百二十條第一項之竊盜罪；而被告持活動扳手竊取車牌之所為
    ，則係犯刑法第三百二十一條第一項第三款之攜帶兇器竊盜罪。被告先後三次竊
    盜犯行，時間緊接，所犯又係基本構成要件相同之罪，顯係基於概括之犯意而為
    ，應依連續犯之規定論以情節較重之攜帶兇器竊盜罪，並依法加重其刑。檢察官
    就被告竊取小客貨車及車牌部分之竊盜犯行，認與公訴人起訴之被告前開竊取小
    客車部分之犯行，有連續犯之裁判上一罪關係，而提起上訴，依審判不可分原則
    ，本院自得併予審理。又被告先後於七十九年、八十五年、八十六年、八十八年
    及八十九年間，均因竊盜罪，分別經法院依序判處有期徒刑六月（嗣減為有期徒
    刑三月）、四月、十月、十月及一年確定，均經執行完畢，其中經本院判處有期
    徒刑四月確定部分，於八十七年三月十六日因縮刑期滿執行完畢之事實，有臺灣
    高等法院檢察署刑案記錄簡覆表在卷可憑，其於受有期徒刑之執行完畢後，五年
    以內再犯本件有期徒刑以上之罪，為累犯，應依刑法第四十七條之規定加重其刑
    ，並遞加重之。
四、原審據以對被告論罪、科刑，固非無見；惟查，原判決：（一）將扣案如附表編
    號一所示之鑰匙三支，併予宣告沒收（詳如後述）；（二）未及審究被告竊取小
    客貨車及車牌之二犯行（臺灣新竹地方法院檢察署九十年度偵字第一四六七號）
    ，均有未合。檢察官提起上訴意旨指摘及此，為有理由，自應由本院予以撤銷改
    判。爰審酌被告之品行、犯罪之動機、手段、所生損害，及犯罪後之態度等一切
    情狀，量處如主文第二項所示之刑。又被告雖有多次竊盜前科，惟查其各次犯罪
    之時間尚非緊密，難認被告已有犯罪之習慣，臺灣新竹地方法院檢察署檢察官起
    訴書記載應依竊盜犯贓物犯保安處分條例第三條第一項第一款之規定，對被告諭
    知於刑之執行前令入勞動場所強制工作三年，本院認尚無必要，附此敘明。
五、扣案如附表編號二所示之鑰匙一支及未扣案如附表編號四所示之活動扳手一支，
    係被告所有持以供行竊所用之物，業據被告供承在卷，雖活動扳手未扣案，惟既
    無證據證明業已滅失，均應依刑法第三十八條第一項第二款之規定，宣告沒收。
    扣案如附表編號三所示之錐子二支，與本件犯罪無關；扣案如附表編號一所示之
    鑰匙三支，既經被告於偵、審中否認為其所有（臺灣桃園地方法院檢察署八十九
    年度偵字第七三三五號偵查卷第二三頁反面、本院九十一年二月二十六日審判筆
    錄），且查無證據可資證明為被告持供本件犯罪所用，均不予宣告沒收。
據上論斷，應依刑事訴訟法第三百六十九條第一項前段、第三百六十四條、第二百九
十九條第一項前段，刑法第五十六條、第三百二十一條第一項三款、第四十七條、第
三十八條第一項第二款，判決如主文。
本案經檢察官陳文禮到庭執行職務
中    華    民    國      九十一        年      三     月      十二     日
                              臺灣高等法院刑事第六庭
                                  審判長法  官  陳  春  秋
                                        法  官  高  明  哲
                                        法  官  王  麗  莉
右正本證明與原本無異。
不得上訴。
                                        書記官  蘇  秋  
中    華    民  國      九十一        年      三     月      十二     日
附表：
  編  號    物品名稱  數  量    單  位        備  註
    一      鑰匙        三        支    九十年度偵字第七八０號案扣案
    二      鑰匙        一        支    九十年度偵字第一四六七號案扣案
    三      錐子        二        支    同上
    四      活動扳手    一        支    未扣案（鐵製、長約十五公分）
附錄：本案論罪科刑法條全文
刑法第三百二十一條：
犯竊盜罪而有左列情形之一者，處六月以上、五年以下有期徒刑：
三、攜帶兇器而犯之者。
